臺灣高等法院刑事判決　　　　　　　　　　　　　　九十三年度上訴字第九二四號
　　上　訴　人　臺灣臺北地方法院檢察署檢察官
　　上　訴　人
　　即　被　告　戊○○
　　　　　　　　丁○○
　　右二人共同
　　選任辯護人　吳振賓　律師
右上訴人因被告誣告等案件，不服臺灣臺北地方法院九十二年度訴字第一六五０號，
中華民國九十三年三月四日第一審判決（起訴案號：臺灣臺北地方法院檢察署九十二
年度偵字第二四二０號），提起上訴，本院判決如左：
    主  文
上訴駁回。
    事  實
一、戊○○（原名鄭玉和，民國八十四年十二月二十八日更名）前曾因犯偽造文書罪
    ，經本院於民國（下同）八十五年八月二十七日以八十五年度上易字第三八六五
    號判決，判處有期徒刑六月確定，而於八十六年二月十七日易科罰金執行完畢。
二、戊○○前曾於八十九年間，具狀向臺灣臺北地方法院自訴賴陳和妹、己○○及賴
    德義涉有背信等罪嫌，經原法院以八十九年度自字第六０二號刑事案件受理在案
    （以下簡稱賴陳和妹等三人背信案件），賴陳和妹等三人遂委任蘇千祿律師擔任
    上開自訴案件之辯護人。詎戊○○明知上開賴陳和妹等三人背信案件於八十九年
    八月十七日下午二時三十分許，在臺灣臺北地方法院開庭審理時，僅有賴德義及
    蘇千祿二人到庭，且賴德義僅係於開庭時將記載「鄭姓男子前科累累，而且在觸
    犯恐嚇罪被通緝期間，卻能矇過立法院及治安單位的耳目，當上立委的助理，再
    進而申請總統府來賓證」、「因恐嚇案件拒不到案服刑而遭台南地檢署通緝的男
    子鄭玉和，逃亡期間化名『戊○○』取得立法院多位委員聯合辦公室主任的頭銜
    ，同時也以『戊○○』名義向立法院秘書處及國防部總務請領了總統府的來賓證
    及車輛識別證、立委助理證... 台北地檢署檢察官薛維平五日把原名鄭玉和的戊○○依偽造文書罪嫌提起公訴」等內容之剪報影本庭呈予承審法官參酌，並未曾
    在法庭外散布剪報於不特定人之行為，竟基於意圖使賴陳和妹、己○○、賴德義
    及蘇千祿（以下簡稱賴陳和妹等四人）受刑事處分之故意，而虛構「賴陳和妹等
    四人共謀勾結，由賴德義及蘇千祿於八十九年八月十七日在臺灣臺北地方法院開
    庭審理戊○○與賴陳和妹等三人背信案件時，共同在法庭外散布足以毀損戊○○
    名譽之剪報等不實資料予不特定之人，並共同以口頭指述足以毀損戊○○名譽之
    事」等事實，於八十九年八月二十四日具狀向臺灣臺北地方法院檢察署對賴陳和
    妹等四人提出妨害名譽之刑事告訴（八十九年度他字第三四四四號，以下簡稱賴
    陳和妹等四人妨害名譽案件）；復於八十九年十一月二十四日又向檢察官接續虛
    偽指述：當天賴陳和妹等四人都有在法庭外說其有不當之行為等不實之事實等語
    。旋經臺灣臺北地方法院檢察署檢察官以賴陳和妹等四人涉有妨害名譽罪嫌，而
    於九十年八月二十日簽分九十年度偵字第一七七０三號妨害名譽案件偵查；戊○○為達成其誣陷賴陳和妹等四人之目的，復教唆丁○○於上開偵查案件擔任證人
    ，就與案情有重要關係之「賴陳和妹等四人於八十九年八月十七日在臺灣臺北地
    方法院審理賴陳和妹等三人背信案件時，共同在法庭外散發剪報資料予不特定人
    」等事項為虛偽陳述；而丁○○明知賴陳和妹等四人並無前揭散布剪報之行為，
    且賴陳和妹及己○○於八十九年八月十七日並未到庭，竟於九十一年六月四日下
    午三時十分許，在賴陳和妹等四人妨害名譽案件檢察官偵查中，以證人身分到庭
    具結後，虛偽陳述：「賴陳和妹等四人八十九年八月十七日在臺灣臺北地方法院
    審理前揭自訴案件時，共同在法庭外散布剪報等不實資料與三個男子」、「賴陳
    和妹等四人皆有到庭」等與案情有重要關係之事項。嗣上開賴陳和妹等四人妨害
    名譽案件，經檢察官偵查後，於九十一年八月一日為不起訴處分確定。
三、案經被害人己○○訴請臺灣臺北地方法院檢察署檢察官偵查起訴。
    理  由
一、訊據被告戊○○固坦承有對賴陳和妹等四人提出前開妨害名譽告訴之情事，但矢
    口否認有任何誣告或教唆偽證之犯行，辯稱：八十九年八月十七日開庭時，伊有
    聽到法院點呼被告己○○等人的名字，伊沒有特別注意己○○與賴陳和妹有無到
    庭，當天傍晚丁○○把剪報轉交給伊，丁○○說是二位先生，一個姓陳，一個姓
    蔡轉交給他一份剪報，那二位先生說是己○○交給他們散布，而陳姓及蔡姓男子
    說己○○剛走，伊亦沒有請丁○○作偽證，這件事件可能是出於誤會云云。另被
    告丁○○雖坦承有於前揭時地到庭具結作證上開證詞，但亦矢口否認有偽證犯行
    ，辯稱：八十九年八月十七日下午二點四十多分，伊在庭外看到兩個人拿報章是
    關於戊○○的事，伊好奇就看了一下，伊問他們報章是何人給的，他們就說是剛
    走的己○○先生交給他的，伊沒有作偽證等語。惟查；
  (一)被告戊○○前曾於八十九年間向原法院自訴賴陳和妹三人涉犯背信等案件，經原
    法院以八十九年度自字第六０二號刑事案件受理在案；嗣於八十九年八月十七日
    原法院開庭調查時，僅該案被告賴德義及其委任之辯護人蘇千祿到庭，且賴德義
    確有庭呈記載「鄭姓男子前科累累，而且在觸犯恐嚇罪被通緝期間，卻能矇過立
    法院及治安單位的耳目，當上立委的助理，再進而申請總統府來賓證」、「因恐
    嚇案件拒不到案服刑而遭台南地檢署通緝的男子鄭玉和，逃亡期間化名『戊○○
    』取得立法院多位委員聯合辦公室主任的頭銜，同時也以『戊○○』名義向立法
    院秘書處及國防部總務請領了總統府的來賓證及車輛識別證、立委助理證... 台
    北地檢署檢察官薛維平五日把原名鄭玉和的戊○○依偽造文書罪嫌提起公訴」、
    「恐嚇通緝犯鄭玉和在逃亡期間，涉嫌以『千面人』手法，化名戊○○，並偽稱
    碩士學歷，擔任立法院朝野多位立委聯合辦公室主任，以此申領到立院、總統府
    介壽館來賓證等證件，台北地檢署昨日以偽造文書將戊○○起訴... 」等內容之
    八十五年一月二十三日自由時報剪報影本、八十五年三月六日中國時報及自由時
    報影本各一份供法院參考，有該等剪報影本在卷可參（見原法院以八十九年度自
    字第六０二號影印刑事卷第六十八頁、第七十二頁至第七十四頁）。被告戊○○
    旋於八十九年八月二十四日具狀向臺灣臺北地方法院檢察署對賴陳和妹、己○○
    、賴德義及蘇千祿提出妨害名譽之刑事告訴，其告訴狀記載略以：「一... 被告
    竟共謀勾結宣揚並... 引述不實在與媒體新聞報，被告等乃已違反惡性誹謗、侮
    辱、精神...。二... 被告等在另案刑事法庭被傳其三庭不到後，只其一人被告
    及蘇千祿等於八十九年八月十七日在第四次傳到開庭... 竟被告賴德義及蘇祿等
    在法庭公然再拿五年前無妄不實在已過去自造事端等... 被告在庭被審理時，向
    法官及向公眾宣揚誹謗、侮辱及將此舊資料到處宣揚事證... 」等內容，並提出
    賴德義於八十九年八月十七日所庭呈供法院參考之前揭八十五年一月二十三日自
    由時報剪報影本及八十四年度偵字第二三四０九號不起訴處分書影本各一份作為
    證據（見八十九年度他字第三四四四號偵查卷第二頁正反面、第七頁）；其後檢
    察官於九十年八月二十日以賴陳和妹等四人涉有妨害名譽罪嫌而簽分九十年度偵
    字第一七七０三號妨害名譽案件偵查，此亦分別有該等偵查卷影本在卷可查。
  (二)次查，被告戊○○原名為鄭玉和，八十四年十二月二十八日申請改名為戊○○，
    前曾於七十五年間因犯恐嚇罪，經臺灣臺南地方法院判處有期徒刑一年六月，並
    經臺灣高等法院台南高分院駁回上訴而確定在案，嗣因被告戊○○未到案執行，
    於七十七年三月七日間經臺灣臺南地方法院發布通緝在案，另又於七十六年間因
    違反醫師法案件，經臺灣臺南地方法院判處有期徒刑一年，緩刑二年確定在案。
    在通緝逃亡期間，被告戊○○復於八十三年十二月十二日以立法院委員會聯合辦
    公室主任「戊○○」（斯時被告戊○○尚未向戶政事務所更名）之名義，向國防
    部總務局請領介壽館（即總統府）之來賓證、車輛識別證，而使承辦之國防部總
    務局承辦員將此不實之事項登載於領用簿冊上，而發給介壽館來賓證，復於八十
    二年十二月二十二日變造「戊○○」之
    委助理證，而使立法院秘書處之承辦職員將此不實事項登載於領用助理證名冊上
    ，發給其八十四年度編號第０二五五號戊○○名義之立法院委員助理證一張，又
    於八十四年十月，以立法院委員聯合辦公室主任「戊○○」之名義，向國民大會
    秘書處請領八十四年度大會支援議場證、車輛通行證、司機證，而使國民大會秘
    書處之承辦職員將此不實事項，登載於申請佩證名冊上，發給其第二屆國民大會
    第五次會議第０九四號工作證一張等情，而經臺灣高等法院判處有期徒刑六月確
    定在案，有臺灣高等法院八十五年度上易字第三八六五號刑事判決一份附卷可稽
    （見八十九年度他字第三四四四號偵查卷第九十五頁至第一百頁）。從而，賴德
    義於八十九年八月十七日所呈前揭剪報影本內容，經核與前揭事實大致相符，並
    無不實之處；是被告戊○○於其告訴賴陳和妹等四人妨害名譽之偵查案件中，指
    稱陳和妹等四人係散布「不實」之剪報資料乙節，已屬虛構。
  (三)再查，被告戊○○在賴陳和妹等三人妨害名譽案件於八十九年十一月二十四日檢
    察官偵查中指稱：（問：被告因何事誹謗你？）他在法庭上說我有不正當的行為
    ，被告四人在法庭及庭外都有如此說；... 妨害名譽當天只有蘇千祿和賴德義在
    場；除了在法庭上，也在法庭外有講，證人李朝勝、丁○○拿剪報給我，說是別
    人拿給他們的，他們不知是誰給的云云（見八十九年度他字第三四四四號偵查卷
    第四十一頁反面、第四十二頁反面）。嗣於九十一年五月二十四日檢察官偵查中
    另指稱：（問：被告四人妨害你名譽的時間？）八十九年八月十七日至今；（問
    ：如何妨害名譽？）在北院和高院審理我與被告間訴訟案件時，被告將剪報提示
    給法官，又給庭外的民眾看等語（見九十年度偵字第一七七０三號偵查卷第十六
    頁正反面）。於九十一年六月四日檢察官偵查中又陳稱：八十九年八月十七日在
    我印象中，被告四人皆有出庭；（問：提示八十九年十一月二十四日偵訊筆錄）
    這是我記錯了，我願意更正云云（見九十年度偵字第一七七０三號偵查卷第四十
    一頁反面）。由上揭告訴內容觀之，被告戊○○對賴陳和妹等四人提出妨害名譽
    告訴，顯係基於其所指稱之「賴陳和妹等四人於八十九年八月十七日在臺灣臺北
    地方法院法庭外散布剪報予不特定人及向不特定人口頭指摘傳述足以毀損戊○○
    名譽之事」之行為。然依原法院八十九年度自字第六０二號刑事案件報到單之記
    載，當天僅賴德義及蘇千祿到庭，賴陳和妹及己○○均未到庭；抑有進者，己○○於八十九年六月十九日出境後，迄九十年一月十一日始入境，亦有己○○之入
    出境紀錄一紙附卷可憑（附九十年度偵字第一七七０三號偵查卷第四十五頁）。
    是被告戊○○指稱賴陳和妹及己○○於原法院八十九年度自字第六０二號背信案
    件調查時亦有到庭乙節，顯係虛偽不實。又查，被告戊○○於原審調查時雖另辯
    稱：當天因聽到庭務員點呼己○○等四人之名字，而誤認賴陳和妹等四人均有到
    庭云云。然被告戊○○與賴陳和妹、己○○及賴德義等三人先前已因履行契約民
    事事件及背信、誣告等刑事案件而先後於原法院、臺灣士林地方法院、本院及最
    高法院訴訟多年，分別有本院八十六年度上更(二)字第四０號民事判決、八十九年
    度上易字第四一八八號刑事判決、八十九年度抗字第五００號裁定，及臺灣臺北
    地方法院八十九年度自字第七二一號、九十一年度自更(三)字第一號刑事判決、臺
    灣士林地方法院八十七年度自字第二八八號刑事裁定等件附卷可按，是其對己○○、賴陳和妹二人亦無不認識之可能；且被告戊○○於上開刑事案件調查中均係
    本人到庭，而未委任代理人，此見上開刑事判決或裁定自明，是其對刑事訴訟程
    序應具有相當之知識，其顯無單憑法庭庭務員點呼賴陳和妹等四人之姓名，即因
    此而推論或誤認賴陳和妹及己○○有到庭之可能，其所辯顯係事後卸責之詞，不
    足採信。此外，被告戊○○於賴陳和妹等三人妨害名譽案件偵查中先則供稱：
    ... 證人李朝勝、丁○○拿剪報給我，說是別人拿給他們的，他們不知是誰給的
    云云（八十九年度他字第三四四四號偵查卷第四十二頁反面）；嗣又改稱：（問
    ：被告散布剪報給庭外民眾有無證人可證？）蘇石慶及丁○○可證；丁○○的通
    訊處：台北市○○○街七十八號二樓之一；（問：證人在何時何地取得剪報？）
    八十九年八月間地院開庭後我在庭外看到證人二人也拿著剪報；證人告訴我是剛
    剛出庭的被告交給他的等語（見九十年度偵字第一七七０三號偵查卷第十六頁反
    面、第十七頁）。旋於本案檢察官偵查中又先後供稱：（問：何人可證八十九年
    八月十七日被告四人在法庭外散布簡報？）我是經過朋友蔡及劉，但名字我忘了
    ；... 庭呈資料乙份，他有出庭時就公然散佈，資料是一位姓蔡，一位姓陳給的
    ，我沒有誣告他們云云（見九十二年度偵字第二四二０號偵查卷第十一頁反面、
    第十八頁）。是被告戊○○於歷次偵查中就八十九年八月十七日當天究有何證人
    在場見聞散布剪報影本及該證人究係向何人取得剪報影本等節，前後供述已有矛
    盾；復與其在原審調查中供稱：當天傍晚丁○○把剪報轉交給伊，丁○○說是二
    位先生，一個姓陳，一個姓蔡轉交給他一份剪報，那二位先生說是己○○交給他
    們散布等語，不相符合；益徵被告戊○○指訴賴陳和妹等四人於八十九年八月十
    七日共同在法庭外散布剪報等情，係屬虛構。
  (四)被告丁○○在九十年度偵字第一七七０三號妨害名譽案件檢察官偵查中，於九十
    一年六月四日到庭具結後，證稱：（問：提示剪報及處分書，這些文件是否你拿
    給戊○○？）是；八十九年八月十七日我有事要找戊○○，就在法庭外等他，我
    要出去時看到被告四人在法庭外散發剪報及不起訴處分書等物交給庭外三名男子
    ，我看到他們把東西交給三個人，並非在場每個人都有，我告訴告訴人（指戊○○），且我靠過去看，那個人看我好奇就拿給我看，等告訴人出來我就拿給他；
    ... （問：是否四人皆有到庭？）是，等語（見九十年度偵字第一七七０三號偵
    查卷第四十頁反面、第四十一頁反面）；有筆錄及結文在卷可查。然賴陳和妹及
    己○○於當天均未到庭，且己○○於斯時並不在國內，客觀上顯無到庭之可能等
    情，業如前述，是其證述情節已與事實不符。且被告丁○○於偵查中結證之內容
    亦與其於原審調查時供稱：在庭外看到二個人拿剪報，該二人說是己○○交給伊
    等的等情（見原審卷第七十一頁），亦不一致。衡情被告丁○○於賴陳和妹等三
    人妨害名譽案件偵查中係以證人身分到庭後具結始作證，依刑事訴訟法第一百八
    十七條第一項及第一百八十九條之規定，其自應負對親身見聞之事實為據實陳述
    之義務，且被告丁○○於九十一年六月四日經檢察官當庭告知其據實陳述義務及
    偽證之處罰後，始命其具結並書立結文，此亦有上開偵查筆錄及結文附卷可按；
    是被告丁○○應係於確實明瞭其據實陳述之義務後，始為前揭證詞，倘其果有親
    眼見聞八十九年八月十七日取得剪報之經過，並將取得之剪報轉交予戊○○，則
    其就在場散布剪報之人數、何人散布剪報、伊取得剪報之經過及轉知戊○○之情
    節等於案情有重要關係之供述，應不致於前後有如此大之差異。又查，被告丁○○雖於本案偵查中辯稱：係因刑事被告大都會出庭，所以伊認為他們四個人都有
    到云云。然於九十一年六月四日偵查庭，賴陳和妹、己○○及賴德義均有到庭（
    見九十年度偵字第一七七０三號偵查卷第三十九頁之點名單）；是被告丁○○應
    無將他人誤認為賴陳和妹、己○○及賴德義之可能。且細閱當天之偵訊筆錄，檢
    察官係於被告丁○○證述「賴陳和妹等四人在法庭外散發剪報」等證詞後，隨即
    訊問被告戊○○有何意見；被告戊○○附合丁○○之證詞乃陳稱：「八十九年八
    月十七日在我印象中，被告四人皆有出庭；（提示八十九年十一月二十四日偵訊
    筆錄）這是我記錯了，我願意更正」等語（見九十年度偵字第一七七０三號偵查
    卷第四十一頁反面）。其後檢察官乃再補充訊問被告丁○○是否賴陳和妹等四人
    皆有到庭，而被告丁○○仍證稱：「是」；是其係證述內容應係陳稱其確有親身
    見聞八十九年八月十七日賴陳和妹等四人均有到庭之事，而非單憑其個人經驗而
    推論賴陳和妹及己○○有到庭之事，其所辯顯係事後卸責之詞，不足採信。
  (五)再查，被告丁○○於偵查中即供承係戊○○找伊作證云云（見九十二年度偵字第
    二四二０號偵查卷第十二頁反面）；且於賴陳和妹等四人妨害名譽案件中，被告
    戊○○確曾多次聲請傳喚丁○○到庭作證，亦有告訴狀及前揭偵查筆錄附卷可按
    。再徵諸被告戊○○於被告丁○○到庭作證後，旋即附合丁○○之證詞，而更改
    供詞等情節，足徵被告戊○○與丁○○間就前揭虛偽陳述之內容，顯有相互之勾
    串。另參以：賴陳和妹等四人與被告丁○○間原無訴訟糾紛，惟彼等與被告戊○○間則早已纏訟多年；衡情倘非出自被告戊○○之教唆，被告丁○○當無干冒偽
    證罪責，而於檢察官偵查中到庭對賴陳和妹等四人之涉案情節作不實證述之理。
    是被告二人在法院審理中所辯，均顯係臨訟卸責之詞，委無足採，
  (六)被告二人在本院審理中雖聲請傳喚證人乙○○、甲○○、丙○○、庚○○；然據
  　證人乙○○到庭證稱：有看到他們（被告丁○○與人）在說話，內容不清楚；（
    問：證人當天有無聽到他們在問姓？）沒有聽到云云。證人甲○○到庭證稱：（
    問：他們手上有無拿到什麼東西？）我沒有看到；（問：當時有什麼人在場、說
    了什麼話？）當時我不認識他們；（問：記不記得他們當時說了什麼？）只記得
    什麼姓賴的利用他們；（問：當天是否還有姓陳、姓蔡的人在場？）我不知道他
    們姓什麼，我不認識等語。證人丙○○到庭證稱：八十九年八月份大約是中旬，
    十六號或十七號，我們經過地方法院，看到他們在談論事情，而且態度不好，詳
    細內容我不知道，大概是姓賴的人要陷害他們；（問：你到底有無聽到他們談什
    麼事情？）內容我不清楚，他們的態度不好，口氣不好在生氣；（問：有無看到
    他們拿什麼東西？）沒有；（問：到底你是否知道他們談話的內容？）什麼欠錢
    的問題；我只知道有人在那裡吵鬧，什麼事情我不知道云云（以上均見本院九十
    三年五月二十四日準備程序筆錄）。依該等證人之證言，渠等均不知當時何人在
    場、發生什麼事情，更亦不足證明賴陳和妹等四人有在法庭外散布足以毀損戊○○名譽之剪報等不實資料予不特定人之情事，而無從為被告二人有利之認定。至
    於，證人庚○○到庭供稱：（問：為何你剛剛有提到散發的人一個姓陳、一個姓
    蔡？）我是聽人家在說的，我也不知道，那裡有那麼多人；（問：你既然聽到甲○○提到這個事情，甲○○是怎麼說的？）我是聽甲○○說，他知道這個事情，
    他也跟我說他是在二樓的走廊看到散發的這件事情等語（見本院九十三年六月十
    七日審理筆錄）；則係毫無根據之傳聞事實，揆諸最高法院二十二年上字第二八
    四二號判例意旨，並無證據能力；該證人之證言亦不足為被告二人有利之認定。
  (七)本件事證明確，被告二人犯行已堪認定，應予依法論科。
二、核被告戊○○所為，其意圖使賴陳和妹等四人受刑事處分，而虛構事實提出告訴
    之行為，核係犯刑法第一百六十九條第一項之誣告罪；另教唆被告丁○○於偵查
    中，以證人身分具結後，於案情有重要關係之事項，為虛偽陳述，核係犯刑法第
    一百六十八條偽證罪之教唆犯，依刑法第二十九條第二項規定，應依其所教唆之
    偽證罪處罰之。被告丁○○所為，則係犯刑法第一百六十八條之偽證罪。被告戊○○所犯誣告罪及教唆偽證罪間，具有手段目的之關係，為牽連犯，依刑法第五
    十五條之規定，應從情節較重之誣告罪處斷。又查，被告戊○○（原名鄭玉和）
    前曾因犯偽造文書罪，經本院於八十五年八月二十七日以八十五年度上易字第三
    八六五號判決，判處有期徒刑六月確定，而於八十六年二月十七日易科罰金執行
    完畢，有本院被告全國前案紀錄表及本院電話記錄查詢表各一份附卷可按，其於
    五年內再犯本件有期徒刑以上之罪，核屬累犯，應依刑法第四十七條規定加重其
    刑。
三、原審基此適用刑法第一百六十八條、第一百六十九條第一項、第二十九條第二項
    、第五十五條、第四十七條之規定，並審酌被告戊○○因履行契約之事，而與賴
    陳和妹等四人訴訟多年，竟意圖使賴陳和妹等四人受刑事處分，而多次於檢察官
    偵查及本院審判中為虛偽不實之指訴，復教唆被告丁○○為不實之證詞，俾以入
    賴陳和妹等四人於罪，其行為影響司法公正性及司法威信甚鉅，且於犯後復均飾
    詞否認犯罪，意圖卸免刑責，顯見被告二人均無悔意，及被告二人犯罪手段、智
    識程度等一切情狀，就被告戊○○部分判處有期徒刑壹年陸月；就被告丁○○部
    分判處有期徒刑拾月。另敘明：公訴人在原審當庭追加被告戊○○涉犯刑法第一
    百六十九條第二項之變造證據罪名，惟查公訴人僅泛言被告戊○○於八十九年度
    他字第三四四四號所呈告證二與八十九年度自字第六０二號卷附之剪報影本不同
    ，故而追加上開罪名，然經本院核閱上揭二份剪報影本之文字內容，並未有何不
    同，已難認有何變造剪報內容之行為，且上開卷附剪報均係影本，自可能因影印
    技術，而於呈現之格式上略有不同，尚難據此而謂有何變造行為，此外，公訴人
    復未具體證明就被告戊○○有何偽造、變造證據之行為，而依公訴人所述情節，
    此部分罪名與前開論罪科刑之誣告罪間，具有高低度之吸收關係，為實質上一罪
    （參見最高法院四十六年度台上字第七三三號判決要旨），爰不另為無罪諭知云
    云。其認定事實、適用法律及量處刑期，均為妥適。被告戊○○、丁○○二人之
    上訴意旨否認犯罪；及檢察官之上訴意旨以原審量刑過輕為由指摘原判決不當，
    均為無理由，其等上訴均應予駁回。
據上論斷，應依刑事訴訟法第三百六十八條，判決如主文。
本案經檢察官林炳雄到庭執行職務。
中　　　華　　　民　　　國　　九十三　　年　　　六　　　月　　 三十 　　日
                              臺灣高等法院刑事第十二庭
                                  審判長法  官   劉  景  星
                                        法  官   陳  志  洋
                                        法  官   陳  博  志
右正本證明與原本無異。
如不服本判決，應於收受送達後十日內向本院提出上訴書狀，其未敘述上訴之理由者
並得於提起上訴後十日內向本院補提理由書（均須按他造當事人之人數附繕本）。
                                        書記官   陳  嘉  文
中　　　華　　　民　　　國　　九十三　　年　　　七　　　月　　　一　　　日
附錄：本案論罪科刑法條全文
中華民國刑法第一百六十八條(偽證罪)
於執行審判職務之公署審判時或於檢查官偵查時，證人、鑑定人、通譯於案情有重要
關係之事項，供前或供後具結，而為虛偽陳述者，處七年以下有期徒刑。
中華民國刑法第一百六十九條 (誣告罪)
意圖他人受刑事或懲戒處分，向該管公務員誣告者，處七年以下有期徒刑。
意圖他人受刑事或懲戒處分，而偽造、變造證據，或使用偽造、變造之證據者，亦同
。
